臺灣臺中地方法院刑事判決　　　　　　　　　　　　九十三年度訴字第一八二八號
　　公　訴　人　臺灣臺中地方法院檢察署檢察官
　　被　　　告　甲○○
右列被告因毒品危害防制條例案件，經檢察官提起公訴（九十三年度毒偵字第二０三
一號）及同署檢察官移
    主  文
甲○○連續施用第壹級毒品，累犯，處有期徒刑拾壹月。扣案之海洛因貳包（標示Ｈ
Ｒ+者，合計淨重拾伍點陸壹公克）、殘留有海洛因之煙頭壹個沒收銷燬之。扣案之
盒子壹個、藥鏟壹支、白粉壹包（標示ＨＲ-者）均沒收；又連續施用第貳級毒品，
累犯，處有期徒刑陸月，扣案之安非他命壹包（含袋重零點柒公克）沒收銷燬之。扣
案之盒子壹個、藥鏟壹支均沒收。應執行有期徒刑壹年肆月，扣案之海洛因貳包（標
示ＨＲ+者，合計淨重拾伍點陸壹公克）、殘留有海洛因之煙頭壹個、安非他命壹包
（含袋重零點柒公克）沒收銷燬之。扣案之盒子壹個、藥鏟壹支、白粉壹包（標示Ｈ
Ｒ-者）均沒收。
    犯罪事實
一、甲○○曾於民國（下同）八十八年間因施用毒品經本院以八十八年毒聲字第二九
    八五號裁定送觀察勒戒，再因施用毒品經本院以八十八年毒聲字第四七七二號裁
    定送觀察勒戒，先後於八十八年六月三日、八十八年八月十九日出所，認無繼續
    施用毒品傾向，經台灣台中地方法院檢察署檢察官以八十八年毒偵字第一一八號
    為不起訴處分確定，再因施用毒品案件，經本院以八十九年毒聲字第二三七二號
    裁定令入戒治處所施以強制戒治，並經本院以八十九年訴字第一０八五號就施用
    第二級毒品部分判處有期徒刑六月，就施用第一級毒品部分，判處有期徒刑十月
    ，定應執行刑為有期徒刑一年四月確定，嗣經本院以八十九年毒聲字第五九九三
    號裁定停止戒治，而於八十九年十一月二十四日出所，九十年五月二十五日保護
    管束期滿，視為已執行強制戒治完畢，五年內再因施用毒品經本院以九十三年訴
    字第六九六號，就施用第二級毒品部分判處有期徒刑四月，就施用第一級毒品部
    分判處有期徒刑十月，應執行有期徒刑一年確定（最後事實審判決日期為九十三
    年四月二十三日），竟仍不知悔改，於前開強制戒治執行完畢後五年內，基於施
    用第一級毒品海洛因之概括犯意，自九十三年六月九日起至同年九月八日止，在
    台中縣大里市○○路○段三一巷一弄二二號住處，以將海洛因摻入香煙內點火吸
    食之方法，連續施用第一級毒品海洛因多次，另基於施用第二級毒品安非他命之
    概括犯意，自九十三年六月九日起至同年九月八日止，連續在前開住處，以將第
    二級毒品安非他命燒烤成煙後，用鼻孔吸入之方法施用第二級毒品安非他命多次
    ，嗣為警於九十三年六月九日下午二時五十分許，在其位於台中縣大里市○○路
    ○段三一巷一弄二二號住處，為警持搜索票查獲並扣得另一在場之人朱庸村所有
    之海洛因一包，另將在場之甲○○之尿液送檢驗而查獲上情；另於九十三年九月
    八日下午三時四十分許，在台中縣大里市○○路五四０號前為警查獲並扣得第一
    級毒品海洛因二包、第二級毒品安非他命一包（含袋重０．七公克）及被告所有
    之供摻入海洛因一同施用之白粉一包、供被告施用第一級、第二級毒品所使用之
    藥鏟一支、包裝盒一個。
二、案經台中縣警察局霧峰分局報告台灣台中地方法院檢察署檢察官偵查起訴及移送
    辦。
    理  由
一、右揭事實業據被告甲○○於偵審中坦承不諱，且被告之尿液經送檢驗後，檢驗結
    果安非他命類、鴉片類均呈陽性反應，有中山醫學大學附設醫院藥物濫用檢測中
    心檢測報告二紙附卷可稽，並有海洛因二包、安非他命一包、藥鏟一支、盒子一
    個及白粉一包扣案可稽，其中海洛因二包、白粉一包經送法務部調查局鑑定結果
    ，其中二包（標示ＨＲ＋者）為海洛因，其中一包（標示ＨＲ－者）為無毒品反
    應，亦有該局九十三年十月六日調科壹字第一二００一四五一九號鑑定通知書一
    紙附卷可憑。再查被告前曾因施用毒品案件，於八十八年間經本院分別以八十八
    年度毒聲字第二九八五號、第四七七二號二次裁定送觀察勒戒，又經本院以八十
    九年度毒聲字第二三七二號裁定送強制戒治一年，業已執行完畢，有臺灣高等法
    院被告全國前案紀錄表、臺灣臺中地方法院檢察署刑案資料查註紀錄表各一份在
    卷可按，本案事證明確，被告右開犯行，洵堪認定。
三、核被告所為係犯毒品危害防制條例第十條第一項之施用第一級毒品罪及同條第二
    項之施用第二級毒品罪。被告持有第一級毒品海洛因及第二級毒品安非他命後，
    進而施用，其持有之低度行為應為施用之高度行為所吸收，不另論以持有第一級
毒品罪及持有第二級毒品罪。另被告先後多次施用第一級毒品海洛因及多次施用
    第二級毒品安非他命之犯行，均於緊接之時間，以相同之方法為之，分別係觸犯
    構成要件相同之罪，顯均係基於概括犯意反覆為之，為連續犯，均應依連續犯之
    規定論以一罪，並各加重其刑。又被告所犯上開二罪，犯意各別，行為互殊，罪
    名不同，應分論併罰。移送併辦部分固未據公訴人於起訴書中載明，惟該部分與
    起訴書所載之犯行，有連續犯之裁判上一罪之關係，為起訴效力所及，本院自得
    一併加以審酌，附此敘明。次查被告甲○○曾於八十九年五月二十二日因竊盜罪
    經本院判處有期徒刑一年二月確定，再於八十九年七月十日因違反毒品危害防制
    條例案件經本院判處有期徒刑十月、六月，合併定應執行刑一年二月確定，嗣定
    應執行刑為有期徒刑二年四月，而於九十一年十月二十八日因假釋付保護管束期
    滿，視為已執行完畢等情，有臺灣高等法院被告全國前案紀錄表、臺灣臺中地方
    法院檢察署刑案資料查註紀錄表各一份在卷可按，其受有期徒刑之執行完畢，五
    年以內再犯本件有期徒刑以上之罪，均為累犯，依法均遞加重其刑。爰審酌被告
    曾因施用毒品案件，經強制戒治，且曾經二度因施用毒品經本院判刑確定，其中
    一件並已執行完畢，竟仍不知戒惕，再度違犯本件毒品危害防制條例第十條第一
    項及第二項之罪，無視於毒品對於自身健康之戕害及國家對於杜絕毒品犯罪之禁
    令；其犯罪之動機、目的單純；又施用毒品係自戕行為，犯罪手段平和，亦未因
    此而危害他人，所生損害非大，再考之其於犯後坦承犯行，態度良好，並參諸施
    用毒品者均有相當程度之成癮性及心理依賴，其犯罪心態與一般刑事犯罪之本質
    並不相同，應側重以適當之醫學治療及心理矯治處遇為宜等一切情狀，分別量處
    如主文所示之刑，並定其應執行之刑，以示懲儆。扣案之海洛因二包（標示ＨＲ
    ＋者）、安非他命一包（含袋重０．七公克）均為違禁物，依法應予沒收銷燬；
    扣案之白粉一包為被告所有供施用海洛因所用之物，扣案之盒子一個、藥鏟一支
    為被告所有供施用第一級、第二級毒品所用之物，業據被告自承在卷，爰依法併
    予宣告沒收。另扣案之海洛因一包（指九十三年六月九日扣案之毒品）為案外人
    朱庸村所持有，不於本案宣告沒收，附此敘明。
據上論斷，應依刑事訴訟法第二百七十三條之一第一項、第二百九十九條第一項前段
，毒品危害防制條例第十條第一項、第二項、第十八條第一項前段，刑法第十一條、
第五十六條、第四十七條、第五十一條第五款、第三十八條第一項第二款，判決如主
文。
中      華    民      國      九十三      年    十一    月    二十二    日
                            臺灣臺中地方法院刑事第九庭
                                    法  官  陳  如  玲
右正本證明與原本無異。
如不服本判決，應於送達後十日內向本院提出上訴狀（須附繕本），上訴於臺灣高等
法院臺中分院。
                                    書記官
中      華    民      國      九十三      年    十一    月    二十二    日
附錄論罪科刑法條
毒品危害防制條例第十條施用第一級毒品者，處六月以上五年以下有期徒刑。
施用第二級毒品者，處三年以下有期徒刑。
